臺灣橋頭地方法院刑事判決　
111年度易字第162號
公  訴  人  臺灣橋頭地方檢察署檢察官  
被      告  楊輝明



上列被告因竊盜案件，經檢察官提起公訴（111年度偵字第8998
號），嗣被告就被訴事實為有罪之陳述，經本院告知簡式審判程
序之旨，並聽取當事人之意見後，由本院裁定進行簡式審判程序
，判決如下：  
    主  文
楊輝明犯附表所示共貳罪，分別處如附表主文欄所示之刑及沒收
。 
    事  實
一、楊輝明意圖為自己不法之所有，各基於加重竊盜之犯意，而
    先後為下列行為：
  ㈠於111年6月15日6時許，踰越窗戶進入陳淑菁位於高雄市○○區
    ○○巷0號倉庫內，竊取陳淑菁所有之電視機1台，得手後旋即
    離開，將電視機搬運至高雄市○○區○○街00號擺放。
  ㈡另於同日9時45分至同日12時間，以踰越窗戶之方式，再次進
    入陳淑菁位於高雄市○○區○○巷0號倉庫內，搜尋財物而著手
    竊盜行為，然於尚未得手之際，即遭陳淑菁當場發現，隨即
    報警處理，因而查悉上情。
二、案經陳淑菁訴由高雄市政府警察局六龜分局報告臺灣橋頭地
    方檢察署檢察官偵查起訴。
    理  由
一、本件被告楊輝明犯係死刑、無期徒刑、最輕本刑為3年以上
    有期徒刑以外之罪，其於準備程序中就被訴事實為有罪之陳
    述，經告知簡式審判程序之旨，並聽取公訴人及被告之意見
    後，認為適宜進行簡式審判程序，依刑事訴訟法第273條之1
    第1項規定，裁定進行審判程序。又依同法第273條之2規定
    ，簡式審判程序之證據調查，不受同法第159條第1項有關傳
    聞證據排除等規定之限制，亦即具有傳聞證據性質之各項證
    據，均有證據能力，得作為證據使用，合先敘明。
二、上開犯罪事實，業據被告於警詢、偵訊及本院審理中坦承不
    諱（警卷第11至15頁；偵卷第41至43頁；易卷第43頁、第99
    頁及第103頁，核與告訴人陳淑菁於警詢中之證述情節大致
    相符（警卷第17至22頁），並有搜索扣押筆錄、扣押物品目
    錄表、扣押物品收據及現場照片、被告住處照片可參（警卷
    第43至47頁及第69頁），足認被告之自白核與事實相符，應
    堪採信。從而，本案事證明確，被告上開犯行，均足以認定
    ，應予依法論科。
三、論罪科刑：
  ㈠核被告就事實欄一㈠所為，係犯刑法第321條第1項第2款之踰
    越窗戶竊盜罪；就事實欄一㈡所為，係犯刑法第321條第2項
    、第1項第2款之踰越窗戶竊盜未遂罪。被告所犯上開2罪間
    ，犯罪時間有所不同，且係先後起意，犯意各別，行為互殊
    ，應予分論併罰。
  ㈡另按被告之「累犯事實」，係對被告不利之事項，且基於刑
    法特別預防之刑事政策，此係被告個人加重刑罰之前提事實
    ，單純為被告特別惡性之評價，與實體公平正義之維護並無
    直接與密切關聯，尚非法院應依職權調查之範圍，自應由檢
    察官負主張及指出證明方法之實質舉證責任，檢察官所提出
    之相關證據資料，應經嚴格證明程序，即須有證據能力並經
    合法調查，方能採為裁判基礎。如此被告始能具體行使其防
    禦權，俾符合當事人對等及武器平等原則，而能落實中立審
    判之本旨及保障被告受公平審判之權利（最高法院110年度
    台上大字第5660號裁定、110年度臺上字第5660號判決意旨
    參照）。查本件起訴書雖記載被告構成累犯之事實，而請求
    依刑法第47條第1項規定加重其刑，然檢察官於本件言詞辯
    論終結前，未就此提出相關證據資料，復於本院審判程序陳
    明就被告構成累犯之前科記載部分，請求作為量刑審酌即可
    等語（見易卷第110頁），揆諸前開裁判意旨，本院自無從
    依刑法第47條第1項規定加重被告之刑，而僅將被告相關前
    科紀錄列入刑法第57條第5款之量刑事項予以審酌（詳後述
    ）。　
  ㈢被告所犯事實欄一㈡部分雖已著手竊盜行為之實行，惟未生竊
    得財物之結果，其行為尚屬未遂，應依刑法第25條第2項規
    定，按既遂犯之刑減輕之。
  ㈣爰以行為人之責任為基礎，審酌被告前已有數次竊盜及毒品
    之前科紀錄，有臺灣高等法院被告前案紀錄表可參，足見其
    素行不佳，而其尚值壯年，非無謀生能力，卻不思以正當方
    法獲取財物，任意以上開方式進入他人倉庫而再犯本案，顯
    見其漠視他人財產權益之心態，守法意識薄弱，對民眾財產
    安全及社會治安均構成相當之危害，所為自不自取；惟念及
    被告犯後尚能坦承犯行，暨所竊財物業已發還予告訴人，有
    贓物認領保管單可參（警卷第55頁），衡酌被告本案犯行所
    竊財物之價值、告訴人所受之損害、犯罪手段、情節，兼衡
    被告之智識程度及家庭生活狀況（易卷第108至109頁）等一
    切情狀，分別量處如附表主文欄所示之刑，並就其所犯事實
    欄一㈡部分，諭知易科罰金之折算標準。
四、沒收：
    被告於事實一㈠所竊得之電視機1台，雖為被告之犯罪所得，
    然既經警扣案後合法發還予告訴人，此有贓物認領保管單為
    憑，業如前述，故依刑法第38條之1第5項規定，不予宣告沒
    收或追徵。此外，被告於本案犯罪時所騎乘之車牌號碼000-
    000機車1部，雖據扣案，然依其性質，非專供人持以竊盜所
    用，亦非違禁物，縱令諭知沒收亦無助於達成預防再犯之目
    的，顯然欠缺刑法上之重要性，依刑法第38條之2第2項規定
    ，不予宣告沒收；其餘扣案毒品殘渣袋、藥鏟等物，與本案
    並無直接關連，亦不宣告沒收，併此敘明。
據上論斷，應依刑事訴訟法第273條之1第1項、第299條第1項前
段，判決如主文。
本案經檢察官周韋志提起公訴，檢察官林世勛到庭執行職務。 
中　　華　　民　　國　　111 　年　　8 　　月　　5 　　日
                  刑事第三庭    法　官  羅婉怡
以上正本證明與原本無異。
如不服本判決應於收受送達後20日內向本院提出上訴書狀，並應
敘述具體理由；如未敘述上訴理由者，應於上訴期間屆滿後20日
內向本院補提理由書（均須按他造當事人之人數附繕本）「切勿
逕送上級法院」。
中　　華　　民　　國　　111 　年　　8 　　月　　8 　　日
　　　　　　　　　　　　　　　　書記官　周耿瑩　　　　　　　　
附錄本件論罪科刑法條：
中華民國刑法第321 條
犯前條第一項、第二項之罪而有下列情形之一者，處6 月以上5
年以下有期徒刑，得併科50萬元以下罰金：
一、侵入住宅或有人居住之建築物、船艦或隱匿其內而犯之。
二、毀越門窗、牆垣或其他安全設備而犯之。
三、攜帶兇器而犯之。
四、結夥三人以上而犯之。
五、乘火災、水災或其他災害之際而犯之。
六、在車站、港埠、航空站或其他供水、陸、空公眾運輸之舟、
    車、航空機內而犯之。
前項之未遂犯罰之。

附表：
編號 犯罪事實           主     文 1 事實欄一㈠ 楊輝明犯踰越窗戶竊盜罪，處有期徒刑捌月。 2 事實欄一㈡ 楊輝明犯踰越窗戶竊盜未遂罪，處有期徒刑肆月，如易科罰金，以新臺幣壹仟元折算壹日。